【裁判字號】    90,易,1646
【裁判日期】    900731
【裁判案由】    贓物
【裁判全文】
台灣台中地方法院刑事判決                          九十年度易字第一六四六號
    公  訴  人  台灣台中地方法院檢察署檢察官
    被      告  丙○○○
右列被告因贓物案件，經檢察官提起公訴（九十年度偵字第五四九九號），本院判決
如左：
    主    文
丙○○○寄藏贓物，處拘役肆拾日，如易科罰金，以佰元折算壹日。緩刑貳年。
    事    實
一、丙○○○明知其子乙○○（公訴人另案偵辦中）託其所賣之如附表（起訴書附表
    漏載優酪乳二瓶）所示英泉食品股份有限公司（以下簡稱英泉公司）乳品四百九
    十一瓶（起訴書誤載為四百八十九瓶），係來源不詳之贓物｛按該批乳品原係置
    於英泉公司所有車牌號碼為Ｓ五－０三五一號中華牌箱式自小客車之上，該車於
    民國（下同）九十年三月十日上午七時三十分許，停放在台中市○○區○○路一
    段一二七號前時，連同上開乳品為年籍姓名不詳之人所竊，嗣該車在台中市水湳
    市場附近尋獲｝，竟仍將之收受後，藏放在其台中市○○路四三巷五四弄一二二
    號住處內之冰箱、廚房及客廳外空地，嗣並於九十年三月十六日上午某時起，持
    上開乳品之部分置放於手推車上，將之推往台中市水湳市場，以一瓶新台幣（下
    同）三十元、二瓶五十元之價格販售。嗣為英泉公司直營商柏美食品有限公司（
    以下簡稱柏美公司）行銷部副主任甲○○發現，並報警處理。嗣於同年月日下午
    二時五十分許，為警循線在其上開住處當場查獲，並扣得如附表所示英泉公司乳
    品四百九十一瓶，始查知上情。
二、案經台中市警察局第四分局移送台灣台中地方法院檢察署檢察官偵查起訴。
    理    由
一、訊據被告丙○○○對於曾將上開英泉公司之部分乳品置放於手推車上，推往台中
    市水湳市場販賣，且於九十年三月十六日下午二時五十分許，為警循線在其台中
    市○○路四三巷五四弄一二二號住處內之冰箱、廚房及客廳外空地，查獲如附表
    所示之乳品之情，固供承不諱，惟矢口否認有何贓物犯行，辯稱：我兒子本來自
    己在賣，後來他肚子痛回來，叫我去賣，我兒子何時把鮮奶搬回家的我不知道，
    我去南部進香云云。經查：
  (一)本件英泉公司如附表所示之乳品，原係置於英泉公司所有車牌號碼為Ｓ五－０三
    五一號中華牌箱式自小客車之上，該車於九十年三月十日上午七時三十分許，停
    放在臺中市○○區○○路一段一二七號前時，連同如附表所示乳品為年籍姓名不
    詳之人所竊，嗣該車在台中市水湳市場附近尋獲之情，業據被害人即柏美公司行
    銷部副主任甲○○於警、偵訊時指述明確，並有台中市警察局車輛失竊證明單、
    贓物保管收據各一紙及現場照片六幀附卷可稽。如是，如附表所示之乳品，係屬
    贓物，應堪認定。
  (二)本件如附表所示乳品係被告之子乙○○託伊所賣之情，業據證人即台中市警察局
    第四分局何安派出所警員羅啟源於偵查時到庭證述：「事後去現場時有聽我同事
    講乳品是他兒子乙○○叫他賣的。」等語明確；而被害人甲○○亦於偵訊時指訴
    ：「．．．後來貨車在水湳市場附近找到了，後來被告的兒子乙○○打電話來說
    ，他朋友欠他錢，牽這部車來抵債，沒談到乳品的事情。」等語（偵查卷第二十
    九頁）。如是，足見被告之兒子乙○○應知悉乳品係來路不明之贓物，則被告最
    初於警訊時供述乳品係由兒子乙○○所託賣，應堪採信為真實。至於被告於偵查
    時翻異前詞，辯稱係年籍姓名不詳之人所託賣云云，無非係圖迴護其子乙○○之
    詞，不足採信。
  (三)至於被告於偵訊時雖又辯稱如附表所示乳品係九十年三月十六日凌晨五時許，由
    年籍姓名不詳之人駕駛小貨車送來的，伊不認識該人，亦不知道該人為何一次要
    送這麼多來，該人僅說賣完再與伊計算酬金云云。惟衡情被告既為市場販賣肉粽
    之小販，當知批發貨品應留下該批發商之姓名及聯絡方式以利計算報酬，被告既
    不認識該送貨之人，更應注意該人之聯絡方式始為收受以保障自己權益；且依一
    般交易方式，貨物與金錢之交付皆同時為之，被告所稱之年籍姓名不詳者既一次
    交付數量非少之乳品，竟不要求任何金錢或其他物品之擔保，其不符常情之處至
    為灼然，被告此之所辯顯係臨訟卸責之詞，不足採信。
  (四)至於被告於本院審理時雖又辯稱：我兒子本來自己在賣，後來他肚子痛回來，叫
    我去賣云云，惟以被告在將手推車推回上開住所時，為警員查獲，被告之兒子乙○○並未在家之情，業據證人即警員羅啟源於偵查時到庭證述無訛。如是，如附
    表所示之乳品，若確係由被告之兒子乙○○在水湳市場販賣，因肚子痛而叫被告
    到市場販賣，則乙○○自應留在家中，為何被告為警查獲時，乙○○竟不在家；
    矧，乙○○於本院審理時到庭雖附合被告之說詞，惟經本院向台灣台中看守所調
    取有關被告至台灣台中看守所之會客錄音帶勘驗結果，被告與乙○○就有關乳品
    來源，係由乙○○告知被告應如何回答，且乙○○告知被告：「沒有叫你賣啦！
    我自己賣的啦！那天我肚子痛，我先回去，然後才叫你去顧一下子。」等語，此
    有本院勘驗筆錄在卷可按，參與被告於警訊時始終未提及乙○○肚子痛及叫伊其
    賣之情。顯見，被告前開辯詞，係被告與乙○○間串證後所為之供述，而證人乙○○之證詞，亦屬串證後迴護被告之詞，均不足採信。
  (五)綜上，被告有贓物之認識及寄藏贓物之犯行甚明，被告前開所辯，無非係圖卸責
    之詞，殊無可採。事證明確，被告犯行，洵堪認定。
二、核被告所為，係犯刑法第三百四十九條第二項之寄藏贓物罪。爰審酌被告素行良
    好，一時失慮，竟對於來路不明之贓物予以寄藏，助長竊盜銷贓之風，並使贓物
    所有人難以回復其所有物，惟念其犯後尚能坦承部分犯行，態度良好，及如附表
    所示乳品業據被害人領回等一切情狀，量處如主文所示之刑，並諭知易科罰金之
    折算標準，以示懲儆。查被告未曾受有期徒刑以上刑之宣告，此有台灣台中地方
    法院檢察署刑案資料查註紀錄表附卷可查，因一時失慮，偶罹刑典，經此刑之宣
    告後，應知警惕而無再犯之虞，本院因認暫不執行其刑為當，予以宣告緩刑二年
    ，以啟自新。
據上論斷，應依刑事訴訟法第二百九十九條第一項前段，刑法第三百四十九條第二項
、第四十一條第一項前段、第七十四條第一款，罰金罰鍰提高標準條例第一條前段、
第二條，判決如主文。
中      華      民      國    九十      年      七      月    三十一    日
                                臺灣臺中地方法院刑事第四庭
                                    法  官  顏    世    傑
右正本證明與原本無異。
如不服本判決，應於判決送達後十日內，向本院提出上訴狀（應附繕本）。
                                    書記官  胡    美    娟
中      華      民      國    九十      年      八      月      一      日
附錄本案論罪科刑法條：
刑法第三百四十九條第二項：
  搬運、寄藏、故買贓物或為牙保者，處五年以下有期徒刑、拘役或科或併科一千元
  以下罰金。
附表：
┌──┬──────┬──────┬──────┬─────────┐
│編號│名        稱│單        位│數        量│備      註│
├──┼──────┼──────┼──────┼─────────┤
│ １ │英泉公司乳品│一八九二ＣＣ│    九十七瓶│                  │
├──┼──────┼──────┼──────┼─────────┤
│ ２ │同        右│  九四六ＣＣ│一百六十五瓶│                  │
├──┼──────┼──────┼──────┼─────────┤
│ ３ │同        右│  二三０ＣＣ│二百二十七瓶│                  │
├──┼──────┼──────┼──────┼─────────┤
│ ４ │優   酪   乳│            │        二瓶│                  │
├──┼──────┴──────┴──────┴─────────┤
│總計│四百九十一瓶。                                              │
└──┴──────────────────────────────┘


司法院資訊處製作；財團法人民間司法改革基金會備份。
